【裁判字號】    88,訴,1731
【裁判日期】    890103
【裁判案由】    毒品危害防制條例
【裁判全文】
臺灣板橋地方法院刑事判決                        八十八年度訴字第一七三一號
    公  訴  人  臺灣板橋地方法院檢察署檢察官
    被      告  乙○○
    指定辯護人  甲○
右列被告因違反毒品危害防制條例案件，經檢察官提起公訴（八十八年度偵字第二０
九八五號），甲○判決如左：
    主  文
乙○○無罪。
    理  由
一、公訴意旨略以：被告乙○○意圖營利，基於概括犯意，連續於民國（下同）八十
    八年八月下旬、及九月四日許，在台北縣中和市○○路男子「丁○○」家中，以
    一包新台幣（下同）一千元之價格，販賣第二級毒品安非他命與丙○○二次，嗣
    於同年九月七日，丙○○為警查獲後，供出上情，而循線在台北縣中和市○○路
    二九０號二樓住處查獲，並扣得第二級毒品安非他命一包（淨重０．五公克）。
    因認被告涉有毒品危害防制條例第四條第二項販賣第二級毒品罪嫌。
二、公訴人認被告乙○○涉有販賣安非他命犯行，無非以被告販賣犯行業據證人丙○○於警訊及偵查中結證屬實，被告並供稱曾與證人丙○○見面二次，核與證人證
    稱被告曾販賣二次安非他命之情形相符，且證人丙○○與被告乙○○間，並無恩
    怨或金錢糾紛，衡情證人丙○○亦無任意誣攀之必要，此外，有被告所有之安非
    他命扣案可佐，為主要論據。
三、按犯罪事實應依證據認定之，無證據不得推定其犯罪事實，刑事訴訟法第一百五
    十四條定有明文。次按認定不利於被告之事實，須依積極證據，苟積極證據不足
    為不利於被告事實之認定時，即應為有利於被告之認定，更不必有何有利之證據
    最高法院著有三十年上字第八一六號判例可資參照。再按認定犯罪事實所憑證據
    ，雖不以直接證據為限，間接證據亦包括在內；然無論直接或間接證據，其為訴
    訟上之證明，須於通常一般之人均不致有所懷疑，而得確信其為真實之程度者，
    始得據為有罪之認定。如未能發現相當證據，或證據不足以證明，自不能以推測
    或擬制之方法，以為裁判基礎，最高法院亦著有七十六年臺上字第四九八六號判
    例、四十年臺上字第八六號判例足參。
四、訊據被告乙○○堅詞否認有何販賣安非他命犯行，辯稱伊僅見過丙○○二次，扣
    案安非他命係供伊施用，並非供販賣所用等語。經查：丙○○於警訊時供稱，於
    八十八年八月起至今日（八十八年九月七日）共二次，最後一次為八十八年九月
    四日十四時許，一綽號「阿吉」，只知他住中和市○○路二九０號二樓，有一
    兄一弟，以塑膠袋裝一小包賣我一千元，在中和市○○路二八０號前交付安非他
    命予我，當時只我與「阿吉」在場，並指認口卡，確認「阿吉」即被告。於偵查
    時供稱，向「阿吉」買二次，八月底一次，九月七日被查獲前跟他買二次，第一
    次是八月下旬，第二次是九月四日左右，在丁○○家裡，由丁○○跟我聯絡，約
    好在他家見面，丁○○住我家巷口七之十一號五樓（即中和市○○路三三五巷）
    ，一次買一包一千元，買二次，「阿吉」有一個弟弟，並指認照片確認被告即「
    阿吉」，為販賣安非他命予渠之人。惟丙○○於警訊、偵查中之指訴，雖就被告
    販賣之日期、次數、數量、金額尚稱明確，惟就販賣地點於警訊中供稱在中和市
    ○○路二八０號前交付，於偵查中供稱，係透過丁○○之聯絡，在丁○○家中交
    易，就交易過程與地點前後所供，尚有疑點待查，且依徐印鍾所供，渠僅向被告
    購買二次安非他命，次數與數量均甚微，亦僅知悉被告綽號，豈有可能知悉被告
    住在何處。又丙○○於甲○審理期間經傳拘均未庭，就其於警訊及偵查中所供之
    被告販賣安非他命之事實，並無其他證據可供查證，所供是否真實，已屬可疑。
    參以扣案安非他命雖為被告所有，惟數量甚微，且被告亦坦承施用安非他命，經
    甲○裁定觀察勒戒在案，尚無證據認扣案安非他命係供被告販賣所用。再本案被
    告所涉又係有期徒刑七年以上之重罪，自不得僅憑丙○○尚待查證之指訴，遽認
    被告涉有販賣安非他命重罪。此外查無其他積極證據足認被告有何非法販賣安非
    他命犯行，既不能證明其犯罪，應為無罪之諭知。
據上論斷，應依刑事訴訟法第三百零一條第一項，判決如主文。
本案經檢察官黃和村到庭執行職務
中      華      民      國    八十九    年      一      月      三      日
                                      台灣板橋地方法院刑事第四庭
                                          法  官  王  敏  慧
右正本証明與原本無異
如不服本判決應於送達後十日內向甲○提出上訴狀
                                          書記官  廖  美  紅
中      華      民      國    八十九    年      一      月      七      日


司法院資訊處製作；財團法人民間司法改革基金會備份。
